【裁判字號】    92,訴,1802
【裁判日期】    920829
【裁判案由】    槍砲彈藥刀械管制等
【裁判全文】
臺灣板橋地方法院刑事判決                        九十二年度訴字第一八０二號
    公  訴  人  臺灣板橋地方法院檢察署檢察官
    被      告  丁○○
    指定辯護人  乙○公設辯護人  吳天明
    被      告  丙○○
                甲○○
右列被告因違反槍砲彈藥刀械管制等案件，經檢察官提起公訴（九十二年度偵字第八
一九七號），乙○判決如左：
    主  文
丁○○共同意圖營利，聚眾賭博，累犯，處有期徒刑陸月。扣案之天九牌壹副、骰子
壹佰零捌顆及新台幣壹萬肆仟壹佰元均沒收；又未經許可，寄藏手槍，累犯，處有期
徒刑伍年肆月，併科罰金新臺幣陸萬元，罰金如易服勞役，以新臺幣玖佰元即銀元
佰元折算壹日。扣案之美國BERETTA廠92FS型口徑9mm（9×19mm）制式半自動手槍壹
支（含彈匣壹個，槍枝管制編號0000000000）及口徑9mm制式子彈陸顆均沒收；應執
行有期徒刑伍年捌月，併科罰金新臺幣陸萬元，罰金如易服勞役，以新臺幣玖佰元即
銀元佰元折算壹日。扣案之天九牌壹副、骰子壹佰零捌顆、新台幣壹萬肆仟壹佰元
美國BERETTA廠92FS型口徑9mm（9×19mm）制式半自動手槍壹支（含彈匣壹個，槍枝
管制編號0000000000）及口徑9mm制式子彈陸顆均沒收。
丙○○共同意圖營利，聚眾賭博，累犯，處有期徒刑伍月，如易科罰金，以參佰元折
算壹日。扣案之天九牌壹副、骰子壹佰零捌顆及新台幣壹萬肆仟壹佰元均沒收。
甲○○共同意圖營利，聚眾賭博，處有期徒刑肆月，如易科罰金，以參佰元折算壹日
。扣案之天九牌壹副、骰子壹佰零捌顆及新台幣壹萬肆仟壹佰元均沒收。
    事  實
一、丁○○前多次犯有贓物、違反麻醉藥品管理條例、賭博等罪，其中於民國八十九
    年間因賭博案件，經乙○判處有期徒刑八月，經上訴臺灣高等法院駁回確定，於
    九十一年六月十四日執行完畢；丙○○前多次犯有竊盜、違反麻醉藥品管理條例
    、搶奪等罪，其中於九十年因搶奪案件，經乙○判處有期徒刑八月確定，於九十
    一年十月二十二日執行完畢。其二人仍不知悔改，竟與甲○○共同基於意圖營利
    之犯意聯絡，以由丁○○主持賭局，丙○○負責清注算錢，甲○○負責把風之方
    式，自九十二年四月十五日晚上十一時許起，接續提供由甲○○承租設址臺北縣
    新莊市○○路一０二號二樓房屋上址房屋作為賭博場所，並聚集賴文瑞、黃永裕
    、葉崇成、戴有財、蔡文智、黃正德、曾進發、鄧志強、秦汀宏、洪肇郁、江宗
    信、黃金福、陳建良、鄭士欽、施景記等人（下稱賴文瑞等十五人），用天九牌
    、骰子為賭具賭博財物，其賭博方式係由賭博輪流作莊，以天九牌比大小決定輸
    贏，參與賭博之人每次最低下注新台幣（下同）一百元，最高三千元，絡局再由
    丁○○向贏家每贏三千元或五千元（起訴書僅載為三千元）抽取一百元牟利，丁○○再各以每日給付五百元至一千元予丙○○、甲○○作為報酬。丁○○又另行
    起意，於八十八年六月底某日，在同市○○路○段、民樂街口，受成年友人黃啟
    華（已死亡）之請託代為一起藏放美國BERETTA廠92FS型口徑9mm（9×19mm）制
    式半自動手槍一支（含彈匣一個）、口徑9mm制式子彈六顆及彈底標記APC 96
    9mm之子彈一顆後，即將之放置在上址房屋內，而未經許可予以寄藏。嗣上開賭
    客接續以上開方式賭博財物迄翌日（即十六日）凌晨一時三十分許，經警在上址
    房屋內場查獲，為警當場查獲，並扣得丁○○所有供賭博所用之天九牌一副、骰
    子一百零八顆、因賭博所得之抽頭金一萬四千一百元、丙○○、上開賭客賴文瑞
    等十五人、未參與賭博之在場人葉俊志、蔡政諺等人所有之現金合計六萬九千元
    及上開手槍一支（含彈匣一個）、子彈七顆（其中彈底標記APC 96 9mm之子彈一
    顆於鑑驗時經試射而不具違禁物性質，剩餘制式子彈六顆）。
二、案經臺北縣政府警察局新莊分局報請臺灣板橋地方法院檢察署檢察官偵查起訴。
    理  由
一、右揭事實，業據被告丁○○、丙○○、甲○○於警訊及偵審中坦承不諱，核與證
    人賴文瑞等十五人於警訊中證述之情節相符，並有天九牌一副、骰子一百零八顆
    、抽頭金一萬四千一百元及美國BERETTA廠92FS型口徑9mm（9×19mm）制式半自
    動手槍一支（含彈匣一個）、口徑9mm制式子彈六顆及彈底標記APC 96 9mm之子
    彈一顆（此子彈於鑑驗時經試射而不具違禁物性質）。而上開手槍及子彈共七顆
    經送請內政部警政署刑事警察局以性能檢驗法、試射法及比對顯微鏡比對法鑑驗
    ，其結果認送驗手槍係制式半自動手槍，槍管內具有六條右旋來復線，機械性能
    良好，可擊發同口徑制式子彈，具有殺傷力，其中六顆子彈制式口徑9mm子彈，
    另一顆子彈採實際試射法，可擊發，亦均具有殺傷力，此有該局九十二年五月二
    十一日刑鑑字第０九二００七三七二六號鑑驗通知書乙紙在卷可憑。罪證明確，
    被告等犯咸堪認定。
二、查被告三人基於意圖營利之犯意聯絡，提供由上址房屋作為賭博場所，並聚集賭
    客博財物，再由被告丁○○向贏家每贏抽取抽頭金牟利，再各以每日給付五百元
    至一千元予丙○○、甲○○作為報酬，核被告三人此部分所為，均係犯刑法第二
    百六十八條之意圖營利供給賭博場所罪及意圖營利聚眾賭博罪。又被告三人間就
    所此部分犯行，有犯意之聯絡及行為之分擔均為共同正犯。另被告三人係自九十
    二年四月十五日晚上十一時許起，接續提供賭博場所，聚集多人賭博財物，主觀
    上應係基於一個賭博犯意犯意，屬接續犯性質，尚不構成連續犯。再被告三人所
    犯上開二罪，既係基於一個賭博犯意之為之，自係以一行為觸犯上開二罪名，為
    想像競合犯，應依刑法第五十五條規定從情節較重之意圖營利，聚眾賭博罪處斷
    。公訴人雖未就被告等所犯意圖營利，供給賭博罪部分提起公訴，惟此部分犯行
    既與起訴部分有想像競合犯裁判上一罪之關係，為起訴效力所及，乙○自應一併
    予以審究。次查被告丁○○未經許可，受友人黃啟華之請託代為藏放上開具有殺
    傷力之手槍一支及子彈七顆之行為，核係觸犯槍砲彈藥刀械管制條例第七條第四
    項之未經許可，寄藏手槍罪及同條例第十二條第四項之未經許可，寄藏子彈罪，
    而其所犯此二罪，係以一寄藏行為而同時觸犯之，為想像競合犯，應依刑法第五
    十五條規定，從一重之未經許可，寄藏手槍罪處斷，且被告持有手槍及子彈之低
    度行為，應為其寄藏之高度行為所吸收，不另論罪。又被告丁○○係受他人請託
    後藏置該手槍及子彈，其所為非僅單純未經許可予以持有而已，公訴人認被告此
    部分只構成各該條項之未經許可持有罪，容有未洽。再被告丁○○所犯上開賭博
    未經許可寄藏手槍二罪，犯意各別，行為互殊，應分論併罰。末查：被告丁○○
    前多次犯有贓物、違反麻醉藥品管理條例、賭博等罪，其中於八十九年間因賭博
    案件，經乙○判處有期徒刑八月，經上訴臺灣高等法院駁回確定，於九十一年六
    月十四日執行完畢；被告丙○○前多次犯有竊盜、違反麻醉藥品管理條例、搶奪
    等罪，其中於九十年因搶奪案件，經乙○判處有期徒刑八月確定，於九十一年十
    月二十二日執行完畢，此有其二人之臺灣高等法院被告全國前案紀錄表各一件在
    卷可徵，其二人受有期徒刑之執行完畢後，五年以內再犯有期徒刑以上之本案各
    罪，均為累犯，皆應依刑法第四十七條規定加重。爰分別審酌被告等人之品行、
    智識程度、被告丁○○主持賭場情節較重，被告丙○○、甲○○犯賭博罪情節較
    輕，賭博行為敗壞社會風氣至鉅、對社會秩序所生之危害程度，及被告丁○○受
    他人請託寄藏手槍及子彈行為，客觀上已對社會治安造成嚴重危害程度，以及被
    告等犯罪後均坦承犯行等一切情狀，各量處如主文所示之刑，且就所犯未經許可
    寄藏手槍罪部分依法併科罰金六萬元，以示懲儆，並諭知被告被告丁○○罰金刑
    部分易服勞役，被告丙○○、甲○○部分易科罰金之折算標準，另依刑法第五十
    一條第五款、第九款規定，就被告丁○○部分定其應執行之刑。至扣案之天九牌
    一副、骰子一百零八顆及抽頭金一萬四千一百元，係共犯即被告丁○○所有，且
    分係供賭博所用及因賭博所得之物，爰分別依刑法第三十八條第一項第二款、第
    三款規定宣告沒收；另美國BERETTA廠92FS型口徑9mm（9×19mm）制式半自動手
    槍一支（含彈匣一個）、口徑9mm制式子彈六顆，均屬違禁物，應依刑法第三十
    八條第一項第一款規定宣告沒收，惟其餘扣案之賭資六萬九千元，雖係被告丙○○及其他賭客所有，但非供犯罪及因犯罪所得之物，及彈底標記APC 96 9mm之子
    彈一顆，業於鑑驗時經試射而不具違禁物性質，自均無從於本案中諭知沒收，併
據上論斷，應依刑事訴訟法第二百九十九條第一項前段，槍砲彈藥刀械管制條例第七
條第四項、第十二條第四項，刑法第十一條前段、第二十八條、第二百六十八條、第
五十五條、第四十七條、第四十一條第一項前段、第四十二條第二項、第三十八條第
一項第一款、第二款、第三款、第五十一條第五款、第九款，現行法規所定貨幣單位
折算新台幣條例第二條，罰金罰鍰提高標準條例第一條前段、第二條，判決如主文。
本案經檢察官伍逸康到庭執行職務。
中      華      民      國    九十二    年      八      月    二十九    日
                                      臺灣板橋地方法院刑事第五庭
                                          法  官  趙  義  德
右正本證明與原本無異。
如不服本判決，應於判決送達後十日內，向乙○提出上訴狀。
                                          書記官  陳  秀  慧
中      華      民      國    九十二    年      九      月      一      日
附錄本案論罪科刑法條全文：
刑法第二百六十八條：
意圖營利，供給賭博場所或聚眾賭博者，處三年以下有期徒刑，得併科三千元以下罰
金。
槍砲彈藥刀械管制條例第七條：
未經許可，製造、販賣或運輸火砲、肩射武器、機關槍、衝鋒槍、卡柄槍
、自動步槍、普通步槍、馬槍、手槍或各類砲彈、炸彈、爆裂物者，處死
刑、無期徒刑或七年以上有期徒刑；處徒刑者，併科新台幣三千萬元以下
罰金。
未經許可，轉讓、出租或出借前項所列槍砲、彈藥者，處無期徒刑或五年
以上有期徒刑，併科新台幣一千萬元以下罰金。
意圖供自己或他人犯罪之用，而犯前二項之罪者，處死刑或無期徒刑；處
徒刑者，併科新台幣五千萬元以下罰金。
未經許可，持有、寄藏或意圖販賣而陳列第一項所列槍砲、彈藥者，處五
年以上有期徒刑，併科新台幣一千萬元以下罰金。
第一項至第三項之未遂犯罰之。
槍砲彈藥刀械管制條例第十二條：
未經許可，製造、販賣或運輸子彈者，處一年以上七年以下有期徒刑，併
科新台幣五百萬元以下罰金。
未經許可，轉讓、出租或出借子彈者，處六月以上五年以下有期徒刑，併
科新台幣三百萬元以下罰金。
意圖供自己或他人犯罪之用，而犯前二項之罪者，處三年以上十年以下有
期徒刑，併科新台幣七百萬元以下罰金。
未經許可，持有、寄藏或意圖販賣而陳列子彈者，處五年以下有期徒刑，
併科新台幣三百萬元以下罰金。
第一項至第三項之未遂犯罰之。


司法院資訊處製作；財團法人民間司法改革基金會備份。
